# 求助陈版主，BOT项目后续支出的考虑问题

提问人：语晴 2008 时间：2017-09-18 21:17:52
北京注册会计师协会专家委员会专家提示[2014]第 5 号文：四、关于BOT项目后续支出的考虑（ 1 ）预提修缮费用。按照合同规定，项目公司为使有关基础设施保持一定的服务能力或者在移交给授予方之前保持一定的使用状态，预计将发生的支出（如大修理支出或重置支出），应当按照或有事项处理。在大修理支出或重置支出发生前的预计服务期间内，以现值分期预提有关更新支出，并增加各期的服务成本。借记有关成本费用科目，贷记“预计负债”科目； 背景：BOT餐厨垃圾收运处理项目于政府相关部门验收合格后转入运营期，确认无形资产， 按照特许经营权期限进行摊销。 问题： 1 、合同规定：为了保持基础设施一定的服务能力，移交前应对该项目工程进行修理修缮，由政府出资，属于移交范围。请教陈版主，这部分数据是否需要在转为无形资产时以现值借记无形资产，贷记预付负债。此数据是否可根据特许经营权期间评估值-支付的修理修缮费进行估算。 2 、企业在运营期间对工程日常经营支付的修理修缮费，收运垃圾汽车的修理费用、更换无法使用的汽车费用（或报废）是否也应在转为无形资产时以现值借记无形资产，贷记预付负债。 3 、另，上述文件中指出“在大修理支出或重置支出发生前的预计服务期间内”支出发生前这个时点的界定，是否也可以在大额的修理修缮费用发生时计入长期待摊费用进行核算，在剩余的特许经营期内合理分摊。 4 、BOT设施中有些设备的使用寿命短于特许经营期，如果这些设备报废造成了无形资产账面价值的减少，是否可以通过“无形资产减值”进行核算？

回答人：chenyiwei
1 、 2 、此类修缮、重置支出是由运营期内对基础设施的使用所导致，而不是由基础设施的建造所导致。所以应在运营期内逐步计提，计入各期营运成本，而不应一次性计提并计入无形资产价值。 3 、应采用提前预提的方式，不应在支出发生后进行待摊处理。这是因为修理重置的义务就是因为每次修理重置之前的期间的使用所导致，所以由这些期间承担其损益影响。 4 、不可以。无形资产总是按最初金额在整个特许经营期内摊销的，其后续价值保持不变（增加处理能力的改扩建除外）。部分设备的使用寿命短于特许经营期，这部分设备在报废后需要重置的，相关重置支出的处理原则参照上述大修理支出处理，在两次重置的间隔期内逐年计提并计入各年度的营运成本。

提问人：语晴 2008 时间：2017-09-19 20:48:40
陈版主，还想问一下，项目公司 2017 年转入正式运营状态，相关在建工程结转无形资产，在结转时点除了建造时的成本费用，是否需要将以后运营期间的修缮、重置支出按照现值计入无形资产中？

回答人：chenyiwei
不可以。

提问人：逆增上缘 时间：2017-10-31 12:01:03
陈版您好，您在这个帖子里回复说不能把预计的重置支出现值计入无形资产中，可是我在另外一个帖子里看是要计入的，帖子地址是http://bbs.esnai.com/thread-4761689-1-1.html，另外我看有些上市公司也是做到无形资产原值中的，请问应该如何处理呢？

回答人：chenyiwei
那是比较早期的理解了。现在我们理解是不应将特许经营期内的重置、大修支出折现后计入无形资产价值的。

提问人：逆增上缘 时间：2017-11-02 17:27:31
那请问陈版，具体如何处理呢？比如项目内的一个锅炉，预计可以使用 15 年，而BOT期限是 30 年，那第 16 年的重置成本如果不折算现值计入无形资产原值的话，那预计负债的对方科目放哪个呢？还是缩短最初始的无形资产摊销年限，但是因为无形资产是打包摊销，具体又如何处理呢？

回答人：chenyiwei
在运营期的第1~15年，每年末按照第 15 年末需发生的重置支出除以年金终值系数确定每年末需计提的预计负债金额，借记各年度营业成本，贷记预计负债。第16~30年末的第二轮重置也同样处理。

提问人：呼叫帮助 时间：2017-11-23 21:16:25
陈版您的回复是，我们理解是不应将特许经营期内的重置、大修支出折现后计入无形资产价值的，但是我看准则解释好像是需要将其折现计入资产价值中，这怎么理解？

回答人：chenyiwei
不应计入资产价值，请看IFRIC 12后附的举例。

提问人：yiyumjjay 时间：2018-05-29 09:49:34
陈版主，您好！假如BOT项目机器设备的实际使用年限是 10 年，BOT经营期 30 年，那机器设备是不是应该按 10 年来摊销？

回答人：chenyiwei
BOT的无形资产按 30 年摊销。同时在每 10 年的大修或重置间隔期内，每年计提预计负债，到 10 年期满时的预计负债金额应基本等于大修或重置支出。类似问题在本版面上讨论过很多，请自行搜索。